# 新金融业报表格式下列报披露问题

提问人：tempo111 时间：2019-03-12 10:52:50
某集团公司内的财务公司，按 20181226 新金融业报表格式列报，贴现资产（取得成员单位票据后给予贴现）是列示在发放贷款及垫款一项还是放在应收款项？我看工商银行 2018 半年报中的 “票据贴现” 一项是列示在发放贷款及垫款的。谢谢

回答人：chenyiwei
对财务公司等金融机构而言，有追索权的票据贴现属于 “发放贷款和垫款”
中的 “质押贷款”，即以票据为质押的贷款。在少数情况下，如果对贴现申请人而言确实满足终止确认条件的，则对财务公司而言属于购入债权类资产，应作为 “应收款项类投资” 列报。